【裁判字號】    89,易,2067
【裁判日期】    900423
【裁判案由】    業務侵占
【裁判全文】
臺灣臺北地方法院刑事判決                        八十九年度易字第二六七號
    公  訴  人  臺灣臺北地方法院檢察署檢察官
    被      告  乙○○
右列被告因業務侵占案件，經檢察官提起公訴（八十八年度調偵字第七一九號），本
院判決如左：
    主  文
乙○○連續意圖為自己不法之所有，而侵占對於業務上所持有之物，處有期徒刑拾月
。
    事  實
一、乙○○係台北市○○○路○段八十三巷十八號一樓松竹飲酒店有限公司（下稱松
    竹公司）董事兼負責人，負責公司營運及財物之管理，為從事業務之人。乙○○
    竟意圖為自己不法之所有，利用自八十五年十一月十二日起至八十六年一月一日
    止，因擔任公司負責人，持有公司大、小章及存摺之機會，連續多次在上址將其
    所保管屬於公司所有之公款，予以侵占，供己花用，前後侵占款項合計達新台幣
    （下同）一百零五萬元。嗣於八十六年初為該公司股東發覺。
二、案經松竹公司股東丙○○、甲○○訴由台灣台北地方法院檢察署檢察官偵查起訴
    。
    理  由
一、訊據被告乙○○固坦承有先後侵占松竹公司公款達一百零五萬元之行為，但辯稱
    ：伊侵占時間，係自八十六年八月初開始，至八十六年八月二十七日，乃因與日
    本商行合作代理瘦身產品，事後才知為騙局，因為支付裝潢費用才挪用公司款項
    云云。經查，右開事實，業據告訴人丙○○、甲○○指訴甚祥，經本院向告訴人
    劉玉梅查證侵占日期，告訴人劉玉梅陳稱：「被告是說謊的，他被人查出來挪用
    公款，才肯簽切結書的」等語，又被告八十六年九月十日（切結書誤記為八十六
    年六月一日）所簽之切結書亦坦承「擔任松竹公司負責人期間（八十五年十一月
    十二日八十六年六月一日）」，有該切結書附卷可證，其日期與告訴人指稱之日
    期雖稍有失出，但斟酌被告於切結書中之自白「因有前次會議因催款未能付清」
    等情，顯然被告與股東間對於侵占款早已會算完畢，且經其他股東多次催討，被
    告均未能付清，本院認應以告訴人之指訴日期為可採，被告所辯無可採信。事證
    明確，其犯行堪以認定。
二、核被告所為，係犯刑法第三百三十六條第二項之業務侵占罪。其先後多次侵占行
    為，時間緊接，觸犯構成要件相同之罪名，顯係基於概括之犯意反覆為之，為連
    續犯，應以一罪論，並加重其刑。爰審酌其品行、犯罪之動機、目的、手段、侵
    占金額、所生之危害程度、犯罪後之態度，及事後以出資款八十八萬元抵充部分
    侵占款，與其餘股東達成民事上和解等一切情狀，茲量處如主文所示之刑，以示
    懲儆。
據上論斷，應依刑事訴訟法第二百九十九條第一項前段，刑法第五十六條、第三百三
十六條第二項，罰金罰鍰提高標準條例第一條前段，判決如主文。
本案經檢察官黃美嘉到庭執行職務
中    華    民    國      九十        年      四      月    二十三    日
                                      臺灣臺北地方法院刑事第四庭
                                          法  官  侯水深
右正本證明與原本無異。
如不服本判決，應於判決送達後十日內，向本院提出上訴狀。
                                          書記官  陳彥蕖
中    華    民    國      九十        年      四      月    二十三    日
刑法第三百三十六條
一對於公務上或因公益所持有之物，犯前條第一項之罪者，處一年以上、七年以下有
  期徒刑，得併科五千元以下罰金。
二對於業務上所持有之物，犯前條第一項之罪者，處六月以上五年以下有期徒刑，得
  併科三千元以下罰金。
三前二項之未遂犯罰之。


司法院資訊處製作；財團法人民間司法改革基金會備份。
